【裁判字號】    98,交易,220
【裁判日期】    980519
【裁判案由】    過失致死
【裁判全文】
臺灣板橋地方法院刑事判決             98年度交易字第220號
公  訴  人  臺灣板橋地方法院檢察署檢察官
被      告  甲○○
上列被告因過失致死案件，經檢察官提起公訴（97年度偵字第75
04號），本院依簡式審判程序，判決如下：
    主  文
甲○○犯過失致人於死罪，處有期徒刑捌月。
    事  實
一、甲○○於民國九十六年十二月九日晚間十一時四十五分許，
    駕駛車牌號碼七三三○－ＱＨ號自小客車沿臺北縣樹林市○
    ○路往板橋市方向行駛，行經臺北縣樹林市○○路與東陽街
    口時，本應注意行車速度不得超過該路段規定之最高速限，
    駕駛汽車行經行人穿越道有行人穿越時，應暫停讓行人先行
    通過，且應注意車前狀況，並隨時採取必要之安全措施，以
    避免發生碰撞之危險，而按當時天氣晴、夜間有照明，路面
    為乾燥、無缺陷柏油路面，無障礙物，視距良好之情形，並
    無不能注意之情事，竟疏未注意上開事項並超速行駛，適有
    林雲平、乙○於前述時間先後步行經過臺北縣樹林市○○路
    與東陽街口之行人穿越道，甲○○所駕駛車輛因避、煞不及
    而撞擊行走在後之乙○，致乙○經送醫救治後，仍於九十七
    年一月二十五日下午五時三十三分許，因車禍後腦內出血引
    起之敗血性休克導致多發性器官衰竭死亡。甲○○於肇事後
    留在現場，於犯罪被發覺前，向前來處理之警員自首而接受
    裁判。
二、案經乙○之母楊瑞英、妹陳琦訴由臺北縣政府警察局樹林分
    局報告臺灣板橋地方法院檢察署檢察官後偵查起訴。甲○○
    於準備程序中就被訴事實為有罪之陳述，經告知簡式審判程
    序之旨，並聽取各當事人之意見後，裁定以簡式審判程序審
    理。
    理  由
一、上揭事實，業據被告甲○○本院審理時坦承不諱，核與證人
    林雲平於警詢及偵查時之證述相符，並有道路交通事故現場
    圖、道路交通事故調查報告表（一）、（二）、事故現場暨
    車損照片十四幀、新光吳火獅紀念醫院診斷證明書、臺灣板
    橋地方法院檢察署勘驗筆錄、相驗屍體證明書、檢驗報告書
    各一份、相驗照片十六幀附卷足證。而被害人陳監因本件交
    通事故受有頭部外傷併腦內出血併腦腫脹等傷害，經送醫急
    救，仍因上開傷害不治死亡，業經臺灣板橋地方法院檢察署
    檢察官督同法醫師相驗屬實，有相驗屍體證明書、檢驗報告
    及相驗筆錄相驗報告書在卷足稽。足認被告前揭不利於己之
    自白與事實相符，堪予採認。按汽車行駛時，駕駛人應注意
    車前狀況，並隨時採取必要之安全措施；行車速度，依速限
    標誌或標線之規定；汽車行經行人穿越道，遇有行人穿越時
    ，無論有無交通指揮人員指揮或號誌指示，均應暫停讓行人
    先行通過，道路交通安全規則第九十三條第一項、第九十四
    條第三項、第一百零三條第二項分別定有明文，被告駕駛車
    輛自應注意上述道路交通安全規則之規定。又依附卷之交通
    事故調查報告表（一）、（二）所載，本件事故發生時當時
    天候晴，夜間有照明，路面為乾燥柏油路面，道路無缺陷，
    無障礙物，視距良好，並無不能注意之情事，當無不能注意
    之情事，被告竟未注意車前狀況、未遵守速限標誌之指示且
    未停車讓行人優先通行，致撞擊被害人乙○而發生車禍，被
    告具有過失，應可認定。而被害人乙○確因本件車禍致而死
    亡，則被告之過失行為與被害人死亡間，有相當因果關係，
    亦可認定。本案事證明確，被告犯行已堪認定，自應依法論
    科。
三、被告因過失致被害人死亡，核其所為係犯刑法第二百七十六
    條第一項之過失致死罪。被告駕駛汽車行經行人穿越道不依
    規定讓行人優先通行，因而致人死亡，爰依道路交通管理處
    罰條例第八十六條第一項之規定，加重其刑。又被告於肇事
    後，在有偵查犯罪職權之公務員查知其為犯人前，在場主動
    向接獲報案前來處理之臺北縣警察局樹林分局板橋交通分隊
    警員林志宏陳承認為肇事人，此有警員林志宏九十六年十二
    月三十一日製作之臺北縣政府警察局樹林分局道路交通事故
    肇事人自首情形紀錄表一件在卷足憑，被告符合刑法上自首
    之要件，爰依刑法第六十二條前段規定減輕其刑，並先加後
    減之。爰審酌被告因駕車輕忽，造成無可回復之人命損失，
    於本件車禍發生時之客觀情狀顯示違規情狀明顯，過失程度
    非輕，肇事後一度避重就輕，試圖掩蓋事實，顯示仍存僥倖
    心理，於本院審理中始自知事證明確而坦承犯行，尚見悔改
    之意，惟迄未能與被害人家屬達成和解之犯後態度等一切情
    狀，量處如主文所示之刑，以示懲儆。
據上論斷，應依刑事訴訟法第299 條第1 項前段、第273 條之1
第1項 ，道路交通管理處罰條例第86條第1 項，刑法第276 條第
1 項、第62條前段，刑法施行法第1 條之1 ，判決如主文。
本案經檢察官陳姿雯到庭執行職務。
中    華    民    國    98    年    5     月    19    日
                  交通法庭  法  官  王偉光
上列正本證明與原本無異。
如不服本判決，應於送達後10日內敘明上訴理由，向本院提出上
訴狀，上訴於本院第二審合議庭 (應附繕本) 。其未敘述上訴理
由者，應於上訴期間屆滿後20日內向本院補提理由書「切勿逕送
上級法院」。
                            書記官  陳宥伶
中    華    民    國    98    年    5     月    19    日
附錄本案論罪科刑法條全文：
刑法第二百七十六條
因過失致人於死者，處二年以下有期徒刑、拘役或二千元以下罰
金。


司法院資訊處製作；財團法人民間司法改革基金會備份。
